最高法院刑事判決　　　　　　一○○年度台上字第七○三三號
上　訴　人　台灣高等法院檢察署檢察官
被　　　告　吳○○
上列上訴人因被告妨害風化等罪案件，不服台灣高等法院中華民
國九十九年三月二十四日第二審更審判決（九十八年度上更(一)字
第五九二號，起訴案號：台灣台北地方法院檢察署九十四年度偵
字第一二七六八、一三六二九號），提起上訴，本院判決如下：
    主  文
原判決撤銷，發回台灣高等法院。
    理  由
本件原判決以公訴意旨略以：被告吳○○提供電話號碼00000000
00號行動電話，作為同案被告李○○、蔡○○、黃○○（均業經
有罪判決確定）、陳○○（通緝中）媒介郭○○等女子至日本酒
店從事性交易聯絡使用，並駕車搭載蔡○○及赴日從事性交易女
子至桃園國際機場，而與蔡○○、李○○、黃○○就上開意圖使
女子與他人為性交之行為而媒介以營利為常業之犯行，有犯意聯
絡及行為分擔，因認被告涉犯修正前刑法第二百三十一條第二項
之意圖使女子與他人為性交之行為而媒介以營利為常業罪，及刑
法第二百四十條第三項、第一項、同法第二百四十二條意圖營利
或使被誘人為性交而和誘未滿二十歲之女子脫離家庭或其他有監
督權之人，並移送出中華民國領域外罪嫌。惟經審理結果，認為
不能證明被告犯罪，維持第一審諭知被告無罪之判決，駁回檢察
官在第二審之上訴，固非無見。
惟按：（一）審理事實之法院對於被告有利及不利之證據，均應
一併加以注意，並綜合全部證據資料，本於經驗及論理法則定其
取捨而為判斷，倘為無罪之判決，亦應詳述其全部證據取捨判斷
之理由，否則即有應於審判期日調查之證據未予調查及判決理由
不備之違法。原判決依被告與蔡○○間相關通訊監察譯文內容，
證明被告願意讓蔡○○將其以王○○○名義申請之門號00000000
00號改登記於被告名下，並於民國九十四年五月二十七日辦理過
戶登記；蔡○○曾詢問被告至機場之時間；及蔡○○表示要某不
詳姓名女子簽本票，但該女子不知去向而以電話詢問被告有無看
到該名女子之事實，認尚不足以證明被告就蔡○○媒介女子至日
本酒店從事性交易係明知等情（見原判決正本第二至四頁）；然
由蔡○○與被告於九十四年五月二十四日上午七時十六分許之通
訊監察內容（見原判決正本第三頁）觀之，蔡○○已說明該支電
話是做生意的，要換也是可以，再去申請別支，跟所有老母老闆
娘她們講。被告則對蔡○○擬向所有老母老闆娘講表示質疑，其
中蔡○○所謂「所有老母老闆娘」，是否指涉其他共同參與媒介
性交易之在台老鴇及在日本之媽媽桑？攸關被告是否成立本件犯
罪，而有深入調查之必要；且檢察官之第二審上訴理由亦係就前
開電話之內容質疑被告實際上知悉蔡○○從事不法犯罪，仍同意
提供其名義為該電話之登記，以避免蔡○○遭追查破獲，乃原審
對檢察官上訴理由並未再進一步調查釐清，僅籠統記載「相關通
訊監察譯文內容，至多僅能證明被告主動表示願意讓蔡○○將其
以王○○○名義申請之門號0000000000號改登記於其名下，並於
九十四年五月二十七日辦理過戶登記…尚不足以證明被告就蔡○
○媒介女子至日本酒店從事性交易有何共謀及參與」等語（見原
判決正本第四頁），即遽為有利被告之認定，自有調查未盡及判
決理由欠備之違法。（二）原判決援引蔡○○於第一審所證：他
（指被告）需要經常往返台中及彰化，只有那次（指九十四年七
月十七日）請他幫忙載李○○外，沒有請他幫忙載其他小姐，被
告沒有載這些女子去機場，或載伊去與這些女子面談等語（見原
判決正本第七頁第二十行），而認被告所辯僅提供該次行程予蔡
○○及李○○搭便車等情為可信。然依卷內資料，被告與蔡○○
於九十四年七月二日下午一時二十七分許之通話內容，顯示蔡○
○正擬使某不詳姓名女子簽發本票，且蔡○○詢問被告是否看到
該女子跑到哪裡，被告答稱「她不是坐在旁邊嗎」等語，該次電
話通聯基地台位置在桃園國際機場二期航廈（見九十四年度警聲
搜字第一０一三號卷第四四頁），如果無訛，則被告能否謂其於
九十四年七月二日下午並未搭載蔡○○及該不詳姓名女子赴桃園
國際機場準備出境？亦饒堪研求。檢察官上訴意旨執以指摘原判
決違法，非無理由，應認原判決仍有撤銷發回之原因。又刑事妥
速審判法第九條已於本年五月十九日施行，原審維持第一審所為
無罪判決，惟因該條施行前，案件已繫屬於本院，爰仍適用刑事
訴訟法第三編第三章之規定終結之，附此敘明。
據上論結，應依刑事訴訟法第三百九十七條、第四百零一條，判
決如主文。
中    華    民    國  一○○  年   十二   月   十五   日
                      最高法院刑事第十一庭
                          審判長法官  黃  正  興  
                                法官  林  瑞  斌  
                                法官  陳  春  秋  
                                法官  謝  靜  恒  
                                法官  沈  揚  仁  
本件正本證明與原本無異
                                      書  記  官  
中    華    民    國  一○○  年   十二   月   十九   日
                                                      Ｅ